臺灣花蓮地方法院刑事判決　　　　　　　　　　　　　九十三年度簡上字第六八號
　　上　訴　人
　　即　被　告　甲○○
右列上訴人即被告因傷害案件，不服本院玉里簡易庭中華民國九十三年三月二十三日
九十三年度玉簡字第六號之第一審判決（臺灣花蓮地方法院檢察署檢察官聲請簡易判
決處刑書案號：九十三年度偵字第一一六號），提起上訴，本院管轄之第二審合議庭
判決如左︰
    主  文
上訴駁回。
    事  實
一、甲○○前於民國八十七年間因竊盜案件，經本院以八十七年度易字第四一八號刑
    事判決處有期徒刑一年六月確定，甫於九十一年八月十日因縮刑期滿而執行完畢
    。詎其不知悔改，基於傷害之犯意，於九十二年十二月十一日上午十時三十分許
    ，在花蓮縣玉里鎮○○路四二七號玉里監理站，因不滿驗車順序，竟徒手毆打該
    監理站志工丁○○，致其受有頭部鈍傷（右後枕部）。
二、案經丁○○訴由花蓮縣警察局玉里分局移送臺灣花蓮地方法院檢查署檢察官偵查
    聲請簡易判決處刑。
    理  由
一、被告甲○○固坦承於前開時間、地點，與告訴人丁○○發生口角，惟矢口否認有
    何傷害犯行，並辯稱：雙方僅有拉扯，伊並沒有出拳打告訴人等語置辯。然查，
    前揭事實，業據證人即告訴人丁○○到院具結證稱：當時我在監理站擔任志工，
    站長先叫被告的號碼，被告沒有回答，後來號碼就跳過去，後來換我叫號碼時，
    被告就過來爭執，一直罵說為何來了那麼久，都沒有輪到他，我說我不知道。後
    來他就罵我，我就不理會他，其他驗車的車主也有出面勸阻，但他還是出手打我
    ，他出拳打了四、五拳，都是打我的頭部，我右後腦受傷，而我都沒有還手，丙○○有看到；被告打我之後，他有去驗車，我也有去驗傷等語（詳見本院九十三
    年七月二十六日審理筆錄第四至九頁）明確，核與在場目擊證人丙○○到院具結
    證述稱：我在監理站是負責在驗車完之後，將車子檢驗日期及下次檢驗日期登載
    於行照上，我坐在辦公室外面，當天我在玉里監理站看到被告與丁○○在吵架，
    被告揮出拳頭打丁○○的頭部後腦勺二、三下，當天被告和丁○○二個人都很衝
    ，然後丁○○有高聲的罵，但不知道罵什麼，可是他沒有還手，當時我和丁○○
    的位置距離約十五公尺斜角，我的視線並沒有被人擋住，我確實有看到；被告打
    完丁○○後，有繼續驗車，驗完車後他就離開等語（詳見本院九十三年九月八日
    審理筆錄第三至九頁）之情節相符，況證人丁○○及丙○○均與被告無仇恨怨懟
    之情事，渠等自無虛詞構陷被告之理，故其所述應可採信。此外，並有診斷證明
    書乙紙在卷可稽。是前揭事實，足堪採認，被告前開所辯，係卸責之詞，不足採
    信。故本件事證已臻明確，被告犯行堪以採認，應予依法論科。
二、核被告甲○○所為，係犯刑法第二百七十七條第一項之傷害罪。又其前於八十七
    年間因竊盜案件，經本院以八十七年度易字第四一八號刑事判決處有期徒刑一年
    六月確定，甫於九十一年八月十日因縮刑期滿而執行完畢在案，此有臺灣高等法
    院被告全國前案紀錄表乙份在卷可參，是其於五年以內再犯本件有期徒刑以上之
    罪，為累犯，應依刑法第四十七條之規定，加重其刑。爰審酌被告之前科紀錄，
    其行為對於告訴人所造成之傷害，迄今尚未賠償告訴人所受損害，亦未向告訴人
    表示歉意，且犯後仍飾詞否認犯行，顯見毫無悔意，犯後態度不佳，惟其僅因不
    滿驗車之順序而為上開犯行，且犯罪之手段尚非重大惡劣等一切情狀，原審量處
    拘役五十日，並得易科罰金，本院認原審之認事用法及量刑，並無不當，而被告
    仍持上開辯詞否認犯行而上訴請求撤銷原審判決，即屬無據，其上訴為無理由，
    應予駁回。
據上論斷，應依刑事訴訟法第四百五十五條之一第三項、第三百六十八條、第三百六
十四條、第三百七十三條，判決如主文。
本案經檢察官乙○○到庭執行職務。
中      華      民      國      九十三      年    九    月     三十     日
                                臺灣花蓮地方法院刑事第三庭
                                    審判長法官  鄭  培  麗
                                    法      官  陳  雅  敏
                                    法      官  饒  金  鳳
右正本證明與原本無異。
本件不得上訴。
                                    法院書記官
中      華      民      國      九十三      年    九    月     三十     日
